【裁判字號】    92,易,1034
【裁判日期】    920904
【裁判案由】    違反商標法
【裁判全文】
臺灣彰化地方法院刑事判決                        九十二年度易字第一三四號
    公  訴  人  臺灣彰化地方法院檢察署檢察官
    被      告  甲○○
右列被告因違反商標法案件，經檢察官提起公訴（九十二年度偵字第五五三號），
），本院判決如左：
    主      文
甲○○明知為同一商品使用相同於他人註冊商標之圖樣而販賣，處有期徒刑柒月。緩
刑參年。
扣案仿冒「ＣＨＡＮＥＬ」圖樣皮夾貳個、女上衣貳件、手提包壹個；仿冒「ＧＵＣ
ＣＩ」圖樣皮夾壹個及仿冒「ＰＲＡＤＡ」圖樣之手提包貳個、皮夾及化妝包各壹個
均沒收。
    事      實
一、甲○○於民國九十二年七月三日，明知不詳姓名年籍之成年男子持向其兜售之上
    貼有商標名稱「ＣＨＡＮＥＬ」、「ＧＵＣＣＩ」、「ＰＲＡＤＡ」之皮夾、女
    性上衣、化妝包及手提包等物，其上之商標圖樣係（商標所有權人、商標圖樣、
    商標效期及商標註冊號數，指定使用商品詳卷）未經業在中華民國註冊取得商標
    專用權之商標所有權人香奈兒股份有限公司（瑞士）、固喜歡固喜公司（義大利
    ）及普瑞得有限公司（盧森堡）授權同意製造的仿冒品，竟基於販賣之意圖，向
    該男子購得後，於同年七月八日十時許，在彰化縣員林鎮○○路三二八號前擺攤
    ，將上開商品陳列於其攤位前，欲販售予不特定之顧客，嗣於同日十時三十分許
    ，為警當場查獲，並扣得上開仿冒「ＣＨＡＮＥＬ」圖樣之皮夾二個、女上衣二
    件、手提包一個、仿冒「ＧＵＣＣＩ」圖樣之皮夾一個及仿冒「ＰＲＡＤＡ」圖
    樣之手提包二個、皮夾及化妝包各一個。
二、案經香奈兒股份有限公司、固喜歡固喜公司、普瑞得有限公司委任瑞士鐘錶同業
    公會台灣聯絡處委由乙○○訴由彰化縣警察局溪湖分局報請臺灣彰化地方法院檢
    察署檢察官偵查起訴。
    理      由
一、訊據被告甲○○固不否認右揭時、地陳列上開商品以販賣等情，然矢口否認涉有
    違反商標法之犯行，辯稱：伊不知所賣是仿冒品云云。惟查：右揭犯罪事實，業
    據告訴代理人乙○○於警詢中陳述明確，且有現場相片三張、商標註冊證、鑑定
    證明書附卷可稽，並有上揭仿冒物品扣案足證。而被告復於偵查中自陳：上開查
    扣物品係一不知名字的一位先生拿來其攤位兜售，伊一直懷疑是假貨不敢擺，今
    天才拿出來賣等語，衡情上開扣押物品上之商標名稱及圖樣，均是世界知名品牌
    ，該等商品為維持其一定之品質、形象及價格，皆會有固定之銷售管道，被告竟
    在一不知名之男子兜售下購得來路不明之上開扣押物品，實難推諉其不知該物品
    係仿冒品，否則豈有不敢擺出販賣之理，是其有故意之犯行甚明，所辯顯不足採
    。本件事證明確，被告犯行堪予認定。
二、核被告甲○○所為，係犯商標法第六十三條之販賣仿冒商標商品罪。爰審酌被告
    犯罪之動機、目的、手段、所生之危害及犯罪後之態度等一切情狀，量處如主文
    所示之刑。另查被告前未曾受有期徒刑以上刑之宣告，此有臺灣彰化地方法院檢
    察署刑案資料查註紀錄表，及本院被告全國前案紀錄表等在卷可稽，其經此教訓
    ，應知警惕而無再犯之虞，所宣告之刑，認以暫不執行為適當，併予宣告緩刑三
    年，以勵自新。扣案之上揭仿冒「ＣＨＡＮＥＬ」圖樣之皮夾二個、女上衣二件
    、手提包一個、仿冒「ＧＵＣＣＩ」圖樣之皮夾一個及仿冒「ＰＲＡＤＡ」圖樣
    之手提包二個、皮夾及化妝包各一個，應依同法第六十四條宣告沒收。
據上論斷，應依刑事訴訟法第二百九十九條第一項前段，商標法第六十三條、第六十
四條，刑法第十一條前段、第七十四條第一款，判決如主文。
本案經檢察官黃淑媛到庭執行職務。
中      華      民      國    九十二    年      九      月      四      日
                                    臺灣彰化地方法院刑事第二庭
                                        法      官  李  水  源
右正本證明與原本無異。
如不服本判決，應於送達後十日內向本院提出上訴狀(須附繕本)。
告訴人或被害人對於判決如有不服具備理由請求檢察官上訴者，其上訴期間之計算係
以檢察官收受判決正本之日期為準。
                                        法院書記官  廖  建  興
中      華      民      國    九十二    年      九      月      五      日
附錄本案論罪科刑法條全文：
商標法第六十三條
明知為前條商品而販賣、意圖販賣而陳列、輸出或輸入者，處一年以下有期徒刑、拘
役或科或併科新台幣五萬元以下罰金。
商標法第六十四條
犯前二條之罪所製造、販賣、陳列、輸出或輸入之商品不問屬於犯人與否,沒收之。


司法院資訊處製作；財團法人民間司法改革基金會備份。
